# 再次请教陈版主会计处理

提问人：acc1996 时间：2021-05-15 14:01:06
上次已请教过您下面的问题。您回答B是正确处理。我的理解是，既然股权稀释时，应将长期股权投资的内含
商誉部分结转，而内含商誉本身就是包含在“投资成本”明细科目中，如果不从投资成本明细科目结，又如何去体现内含商誉的减少呢？（虽然这确实因为被投资企业的其他权益变动所引起的）
感觉从不同角度去解释，都有理由。还请陈版主专业解答，多谢啦！！！
【答案A】
借：长期股权投资——其他权益变动 625
贷：资本公积——其他资本公积 625
借:资本公积——其他资本公积 505
贷：长期股权投资——投资成本 505
【答案B】
借：长期股权投资——其他权益变动 120
贷：资本公积——其他资本公积 120

回答人：chenyiwei
主要考虑是：由于没有实际发生原有存量投资的直接对外处置，所以会计处理上不直接调整“投资成本”明细科目，而是将“视同处置”的影响直接体现在“其他权益变动”明细科目中。